【裁判字號】    99,易,2408
【裁判日期】    990825
【裁判案由】    竊盜
【裁判全文】
臺灣臺中地方法院刑事判決              99年度易字第2408號
公  訴  人  臺灣臺中地方法院檢察署檢察官
被      告  丙○○
上列被告因竊盜案件，經檢察官提起公訴（99年度偵字第9627號
、第12115 號），本院判決如下：
    主  文
丙○○所犯如附表所示之罪，均累犯，各處如附表所示之刑。應
執行有期徒刑壹年貳月。
    事  實
一、丙○○前於民國97年間，因違反毒品危害防制條例案件，經
    本院以97年度訴字第2642號判處有期徒刑1 年確定，甫於98
    年5 月30日縮短刑期執行完畢。詎仍不知悔改，竟分別基於
    為自己不法所有之意圖，各為下列竊盜行為：
  1.99年3 月5 日晚上7 時許，前往臺中縣大雅鄉○○路○ 段32
    2 號丁○○住處（丙○○係丁○○曾負責承攬工程屋主之姪
    子，雙方略有熟識），以不詳方法侵入屋內（未破壞門窗）
    ，徒手將客廳內電腦主機之電線自牆上插頭拔下而著手行竊
    時，因家具碰撞之聲響驚動正在2 樓洗碗之丁○○之母甲○○下樓察看，丙○○見形跡敗露，遂以尋人為由搪塞甲○○
    後倉皇離去而未得逞。
  2.99年3 月6 日上午9 時許，再度前往臺中縣大雅鄉○○路○
    段322 號丁○○住處，以不詳方法侵入屋內（未破壞門窗，
    且侵入住宅部分未據告訴），徒手竊取客廳桌上之電腦螢幕
    1 台。得手後並委託綽號「阿鎮」（真實姓名、年籍均不詳
    ）之成年男子，以新台幣（下同）1,000 元變賣後花用殆盡
    。嗣經丁○○向鄰居調閱監視錄影器畫面後，丁○○認出體
    型與丙○○相符遂報警處理，繼而循線查獲。
  3.99年3 月18日上午10時至10時30分許，攜帶何人所有不明、
    質地堅硬可剪斷鐵窗，對人之生命、身體構成威脅而足供兇
    器使用之鐵剪1 把（未據扣案），騎乘車牌號碼不詳之機車
    ，前往臺中縣神岡鄉○○路989 巷9 號乙○○住處，正持該
    鐵剪剪斷部分鐵窗欄杆時，適遇乙○○之父林合步出屋外，
    丙○○一時情急，乃向年事已高而警覺性較低之林合訛稱欲
    借用廁所而進入屋內，藉機發現該屋之後門並未上鎖，繼而
    於佯裝如廁完畢離開該屋後，旋即自後門再度侵入該屋（侵
    入住宅部分未據告訴），並竊取2 樓之電腦螢幕及主機各1
    台，得手後先將電腦螢幕及主機，自其所剪斷部分鐵窗欄杆
    所形成之缺口放置於窗外地面，自己再由正門離開房屋至鐵
    窗外準備搬運贓物離去時，適遇乙○○臨時返家，丙○○當
    場逃跑，旋又趁乙○○追趕不及，返回屋內報警並清點失竊
    財物之際，再返回該處騎乘機車逃離現場。嗣經員警到場並
    予採證後，經鑑定比對結果，其中1 枚指紋與丙○○之右拇
    指指紋相符而循線查知上情。
二、案經臺中縣警察局豐原分局報告臺灣臺中地方法院檢察署檢
    察官偵查起訴。
    理  由
壹、證據能力：查以下所引用被告以外之人於審判外之言詞或書
    面陳述，而不符合刑事訴訟法第159 條之1 至第159 條之4
    之規定者，業經本院於審理時當庭提示而為合法之調查，公
    訴人及被告於本院審理時均同意作為證據（見本院卷第25頁
    ），復經審酌前開證據作成或取得之狀況，並無非法或不當
    取證之情事，且亦無顯不可信之情況，故本院認為適當而均
    得以作為證據，依刑事訴訟法第159 條之5 第1 項規定，均
    具有證據能力，先予敘明。
貳、實體部分：
一、上開犯罪事實，訊據被告於本院審理中坦承不諱（見本院卷
    第25、26頁），且查：
  (一)上開犯罪事實一之1.2.部分事實，業據證人甲○○於警詢、
    本院審理中及證人丁○○於警詢中證稱綦詳（見21861 號警
    卷第8-10、12-14 頁、本院卷第22頁反面），並有監視錄影
    翻拍照片2 張在卷可稽（見21861 號警卷第17頁）。至證人
    甲○○於警詢雖證稱：被告於99年3 月5 日離去後，伊發現
    住家大門有遭破壞云云，然被告堅詞否認有破壞該處門鎖之
    情，且證人甲○○於本院審理中已證稱：伊住家於99年3 月
    5 日、3 月6 日先後遭被告侵入後，門鎖均未遭破壞等語明
    確（見本院卷第22頁反面-23 頁），堪認被告此部分所述，
    應非子虛。又被告對於行竊時，上開地點之大門是否上鎖乙
    節，復與證人甲○○、丁○○各執一詞，在無其他補強證據
    互為相佐下，自應認定被告係以不詳方法侵入甲○○、丁○○之住處，附此敘明。
  (二)上開犯罪事實一之3.部分事實，業據證人即到場採證之員警
    己○○於本院審理中證稱：案發後被害人乙○○之父親林合
    對伊表示，被告最初係佯裝借用廁所，伊遂帶同被告進入屋
    內，伊乃將此過程記載於卷附刑案現場勘察報告內。又依現
    場鐵窗遭破壞之情形，必為被告持不詳工具剪斷，絕無可能
    以徒手為之等語明確（見本院卷第23頁反面），而證人乙○○於本院審理中亦證稱：伊當天臨時返家拿物品時，發現被
    告蹲在鐵窗下，伊趨前詢問有何事時，被告旋即手持鐵剪轉
    身逃跑，因當天伊穿著皮鞋無法追上被告，遂報警處理並返
    家清點財物，始發現電腦主機及螢幕遭棄置在鐵窗外之地面
    ，旋即又聽到被告返回現場騎乘機車逃跑。伊有聽到父親林
    合向員警說明被告有佯裝要借廁所之情等語明確（見本院卷
    第第24頁正、反面），此外，並有刑案現場勘察報告、現場
    照片及內政部警政署刑事警察局鑑定書附卷可參（見4725號
    警卷第8-24頁），是被告於檢察事務官詢問及本院審理初期
    均否認有攜帶兇器云云，顯無可採，堪認其嗣後之自白（見
    本院卷第25頁），方與事實相符。
  (三)綜上調查結果，本件事證明確，被告犯行洵堪認定，應依法
    論科。
二、核被告關於犯罪事實一之1.部分，已著手行竊而未得逞，所
    為係犯刑法第321 條第2 項、第1 項第1 款之夜間侵入住宅
    竊盜未遂罪（業經檢察官更正起訴法條，見本院卷第26頁）
    ；關於犯罪事實一之2.部分，係犯刑法第320 條第1 項之普
    通竊盜罪；再查被告於犯罪事實一之3.部分所攜帶之鐵剪1
    把，雖未據扣案，然質地堅硬可剪斷鐵窗，足認對人之生命
    、身體構成威脅，顯足供兇器使用無疑，核其所為，係犯刑
    法第321 條第1 項第2 、3 款之攜帶兇器、毀壞安全設備竊
    盜罪（業經檢察官更正起訴法條，見本院卷第26頁）。又被
    告前於97年間，因違反毒品危害防制條例案件，經本院以97
    年度訴字第2642號判處有期徒刑1 年確定，甫於98年5 月30
    日縮短刑期執行完畢，此有臺灣臺中地方法院檢察署刑案資
    料查註紀錄表、臺灣高等法院被告前案紀錄表在卷可考，其
    受徒刑執行完畢5 年內故意再犯本件有期徒刑以上之3 罪，
    均屬累犯，分別應依刑法第47條第1 項規定加重其刑。被告
    所為犯罪事實一之1.部分之竊盜行為尚屬未遂，應依刑法第
    25條後段規定，按既遂犯之刑減輕之，並予先加後減之。被
    告所犯上開3 罪，犯意各別，行為互殊，應予分論併罰。爰
    審酌被告有竊盜、毒品等前科（有卷附臺灣臺中地方法院檢
    察署刑案資料查註紀錄表、臺灣高等法院被告前案紀錄表可
    參），正值壯年，未思以正當途徑且憑藉勞力賺取金錢，僅
    因欠缺現款購買毒品即任意竊取他人財物，惟犯罪情節尚非
    重大及犯後終能悔悟之態度等一切情狀，分別量處如附表所
    示之刑，並定應執行之刑如主文所示。末查，被告於犯罪事
    實一之3.部分所攜帶之鐵剪1 把，所有人為何不明，且未據
    扣案，亦乏證據證明現仍存在，爰不另為沒收之諭知，併予
    敘明。
據上論斷，應依刑事訴訟法第299 條第1 項前段，刑法第320 條
第1 項、第321 條第1 項第1 款、第2 款、第3 款、第2 項、第
47條第1 項、第25條第2 項後段、第51條第5 款，刑法施行法第
1 條之1 ，判決如主文。
本案經檢察官戊○○到庭執行職務。
中    華    民    國    99    年    8    月     25    日
                  刑事第十二庭  法  官 劉敏芳
以上正本證明與原本無異。
如不服本判決應於收受判決後10日內向本院提出上訴書狀，並應
敘述具體理由。其未敘述上訴理由者，應於上訴期間屆滿後20日
內向本院補提理由書（均須按他造當事人之人數附繕本）「切勿
逕送上級法院」。
告訴人或被害人對於判決如有不服具備理由請求檢察官上訴者，
其上訴期間之計算係以檢察官收受判決正本之日期為準。
                                書記官 陳錫威
中    華    民    國    99    年    8    月     25    日
附表：
┌──────┬──────────┬───────────────┐
│犯罪事實    │所犯罪名（刑法）    │    宣      告    刑          │
├──────┼──────────┼───────────────┤
│犯罪事實欄  │第321 條第2 項、第1 │夜間侵入住宅竊盜，未遂，累犯，│
│一之1.      │項第1 款            │處有期徒刑陸月。              │
├──────┼──────────┼───────────────┤
│犯罪事實欄  │第320 條第1 項      │竊盜，累犯，處有期徒刑肆月。  │
│一之2.      │                    │                              │
├──────┼──────────┼───────────────┤
│犯罪事實欄  │第321 條第1 項第2 款│攜帶兇器、毀壞安全設備竊盜，累│
│一之3.      │、第3 款            │犯，處有期徒刑捌月。          │
└──────┴──────────┴───────────────┘
附錄本案論罪法條
刑法第306條第1 項
無故侵入他人住宅、建築物或附連圍繞之土地或船艦者，處1 年
以下有期徒刑、拘役或3 百元以下罰金。
刑法第320條第1 項
意圖為自己或第三人不法之所有，而竊取他人之動產者，為竊盜
罪，處5  年以下有期徒刑、拘役或 5 百元以下罰金。
刑法第321條第1項第2款
犯竊盜罪而有左列情形之一者，處 6 月以上、 5 年以下有期徒
刑：
二、毀越門扇、牆垣或其他安全設備而犯之者。

司法院資訊處製作；財團法人民間司法改革基金會備份。
